臺灣臺南地方法院臺南簡易庭民事判決
111年度南小字第177號
原      告  京城商業銀行股份有限公司

法定代理人  戴誠志
訴訟代理人  洪健凱
被      告  曾昱瑋

上列當事人間請求給付借款事件，本院於民國111年3月10日言詞
辯論終結，判決如下：
    主      文
被告應給付原告新臺幣57,834元，及自民國110年10月10日起至
清償日止，按週年利率百分之5.8計算之利息，暨自民國110年11
月11日起至清償日止，逾期在6個月以內者，按上開利率百分之1
0，逾期超過6個月者，按上開利率百分之20計算之違約金。
訴訟費用新臺幣1,000元由被告負擔。
本判決得假執行。
    事實及理由
一、原告主張：被告於民國109年9月10日向原告借款新臺幣（下
    同）10萬元，約定借款期限自109年9月10日起至112年3月10
    日止，利息按當時原告銀行基準利率加年息百分之1機動計
    算按月給付，若每期未依約繳納本息達7個營業日以上時，
    自未繳納本息之計息日起，改按原約定利率加碼百分之2計
    算利息，如遇基準利率及加減碼調整時，隨同調整，未按期
    攤還或付息時，即喪失期限利益，債務視為全部到期，除按
    約定利率付息外，逾期在6個月以內者，按上開利率百分之1
    0，逾期超過6個月者，按上開利率百分之20計算之違約金。
    詎被告自110年11月10日起即未依約履行，迄今尚積欠57,83
    4元及其利息、違約金未清償，依約已喪失期限利益，應即
    清償全部借款，屢經原告催討，仍無所獲。爰依消費借貸之
    法律關係，提起本件訴訟。並聲明：如主文第一項所示。
二、被告則以：對於有積欠此筆債務沒有意見，但現在工作不穩
    定，無法一次清償。
三、原告主張之上開事實，業據提出與其所述相符之綜合授信契
    約暨總約定書、分期償還電腦帳卡、牌告利率查詢表等件影
    本為證（見本院卷第17至41頁），且為被告所不爭執，堪信
    為真實。被告雖辯稱其現無力清償，惟此僅係履行及清償能
    力之問題，與被告應負之清償責任無涉。從而，原告本於消
    費借貸之法律關係，請求被告清償如主文第一項所示之金額
    及利息，洵屬有據，應予准許。
四、於小額訴訟程序，法院為訴訟費用之裁判時，應確定其費用
    額；訴訟費用，由敗訴之當事人負擔，民事訴訟法第436條
    之19第1項、第78條分別定有明文。經核本件訴訟費用額為1
    ,000元（即第一審裁判費），爰依前揭規定，確定訴訟費用
    之負擔如主文第二項所示。
五、本件係屬民事訴訟法第436條之8第1項小額訴訟事件，所為
    被告敗訴之判決，依同法第436條之20規定，應依職權宣告
    假執行。
六、據上結論，本件原告之訴為有理由，依民事訴訟法第436條
    之23、第436條第2項、第436條之19第1項、第78條、第436
    條之20，判決如主文。
中　　華　　民　　國　 111　　年　　 3　　月　　17　　日
                  臺南簡易庭  法　官　張玉萱
以上正本證明與原本無異。
如不服本判決，應於送達後廿日內，向本院提出上訴狀並表明上
訴理由，如於本判決宣示後送達前提起上訴者，應於判決送達後
廿日內補提上訴理由書（須附繕本）。對於小額程序之第一審判
決之上訴，非以其違背法令之理由，不得為之。且上訴狀內應記
載表明（一）原判決所違背之法令及其具體內容。（二）依訴訟
資料可認為原判決有違背法令之具體事實者。如委任律師提起上
訴者，應一併繳納上訴審裁判費。
中　　華　　民　　國　　111 　年　　3 　　月　　17　　日
                              書記官  鄭伊汝